# 银行承兑汇票质押保证金，需要在承诺事项中披露吗？

提问人：alony 时间：2013-03-17 17:35:12
银行承兑汇票质押保证金，需要在承诺事项中披露吗？ 或者应该在哪披露呢？谢谢！
PS：现在会计准则里对承诺事项的相关规定在哪章里啊？居然找不到了。。

回答人：chenyiwei
在“所有权受到限制的资产”中披露即可，不作为承诺事项披露。 承诺事项的定义可参考原先的财会[2002]18号文：承诺，指由合同或协议的要求引起的义务，在未来的特定期间内，只要特定条件达到，即发生现金流出、其他资产的减少或负债的增加。因此，企业在正常经营过程中对其他单位作出的具有法律约束力的重要承诺事项，例如，企业为其联营企业提供债务担保，并承诺在未来期间以一定的价格从其联营企业购入或向其联营企业出售某项产品等，应在会计报表附注中予以披露，包括承诺事项的性质、承诺的对象、承诺的主要内容、承诺的时间期限、承诺的金额、相关的违约责任等。
承诺事项和或有事项的本质区别是：或有事项属于现时义务（即企业在现行条件下已承担的义务），而承诺事项属于待执行合同，不属于现时义务。

提问人：ivancheng 时间：2014-02-13 23:17:32
根据您提供的定义，银行承兑汇票质押保证金虽然使用受限，但最终不会发生现金流出、其他资产的减少或负债的增加，所以不作为承诺事项披露？不知我理解的对不对？
另外，履约保函及信用证保证金，这些已在“使用受限的货币资金”中披露了，并且根据合同或协议的要求，并不存在现金流出、其他资产的减少或负债增加的义务，是不是也不作为承诺事项披露？
谢谢！

回答人：chenyiwei
银行承兑汇票质押保证金、履约保函及信用证保证金等都只是为了保证承诺得到履行而提供的担保，本身不构成承诺事项。

提问人：ivancheng 时间：2014-02-14 00:00:25
“银行承兑汇票质押保证金、履约保函及信用证保证金等都只是为了保证承诺得到履行而提供的担保，本身不构成承诺事项。”
那这样的话，是否引起银行承兑汇票质押保证金、履约保函及信用证保证金发生的事项就是承诺事项了？依据重要性原则需要披露引起银行承兑汇票质押保证金、履约保函及信用证保证金发生的事项，而不需要在承诺事项中披露这些保证金的明细？

回答人：chenyiwei
概念上是如此。但一般只有非常规的或者影响重大的承诺事项才会单独披露。例如企业经营活动中因采购、销售等常规业务导致的承诺事项一般不单独披露。